【裁判字號】    98,訴,50
【裁判日期】    980224
【裁判案由】    毒品危害防制條例
【裁判全文】
臺灣宜蘭地方法院刑事判決                98年度訴字第50號
公  訴  人  臺灣宜蘭地方法院檢察署檢察官
被      告  甲○○
                    （現另案於臺灣宜蘭監獄執行中）
上列被告因毒品危害防制條例案件，經檢察官提起公訴（97年度
毒偵字第997號），經本院合議庭裁定以簡式審判程序審理，判
決如下：
    主  文
甲○○施用第一級毒品，累犯，處有期徒刑柒月。又施用第二級
毒品，累犯，處有期徒刑伍月，扣案之第二級毒品安非他命壹包
（驗餘淨重零點零陸伍捌公克）沒收銷燬之。應執行有期徒刑拾
月，扣案之第二級毒品安非他命壹包（驗餘淨重零點零陸伍捌公
克）沒收銷燬之。
    事實及理由
一、構成犯罪事實：
    甲○○於民國81年間因懲治盜匪條例案件，經法院判處有期
    徒刑8年確定，於84年11月8日假釋出監，嗣經法院撤銷假釋
    執行殘餘刑期4年9月22日，並於92年5月23日假釋出監，刑
    期至94年8月12日屆滿，以已執行論。又於96年間因施用毒
    品案件，經送觀察、勒戒後，認無繼續施用毒品之傾向，於
    96年11月21日執行完畢釋放，由臺灣宜蘭地方法院檢察署檢
    察官以96年度毒偵字第696號不起訴處分確定。復於上開觀
    察、勒戒執行完畢釋放後，5年內即97年先後因施用毒品案
    件，分別經本院以97年度易字第232號、第455號、第498號
    判處有期徒刑3月、6月、4月確定。詎其不知悔改，仍基於
    施用第一級毒品海洛因之犯意，於97年11月7日上午某時，
    在宜蘭縣某處，以將海洛因摻入香菸內點燃吸食之方式，施
    用第一級毒品海洛因1次；另基於施用第二級毒品安非他命
    之犯意，於97年11月7日上午某時，在宜蘭縣某處，以將安
    非他命置入玻璃球內燒烤吸食其煙之方式，施用第二級毒品
    安非他命1次。嗣於97年11月7日下午2時10分許，在宜蘭縣
    羅東鎮○○路與群英路98巷口前為警查獲，並扣得第二級毒
    品安非他命1包（淨重0.0660公克、取樣0.0002公克、驗餘
    淨重0.0658公克），經警採集其尿液，送驗結果呈嗎啡、甲
    基安非他命陽性反應。
二、認定犯罪事實所憑之證據及理由：
  (一)被告甲○○於警詢、偵查、於本院審理中之自白。
  (二)宜蘭縣政府警察局蘇澳分局應受尿液採驗人尿液檢體採集送
    驗紀錄表、慈濟大學濫用藥物檢驗中心檢驗總表各1份，可
    證被告分別有施用海洛因、安非他命之事實。
  (三)扣案之白色顆粒1包（淨重0.0660公克，取樣0.0002公克、
    驗餘淨重0.0658公克），經臺灣宜蘭地方法院檢察署檢察官
    囑託交通部民用航空局航空醫務中心鑑定，結果含有甲基安
    非他命成分，此有該中心97年11月18日航藥鑑字第0975857
    號毒品鑑定書1份在卷足參，可證被告有施用安非他命之事
    實。
  (四)臺灣宜蘭地方法院檢察署刑案資料查註紀錄表、全國施用毒
    品案件紀錄表、法務部全國檢察官線上查詢刑案人犯在監所
    最新資料報表、臺灣宜蘭地方法院檢察署檢察官96年度毒偵
    字第696號不起訴處分書、本院97年度易字第232號、97年度
    易字第455號、97年度易字第498號刑事判決書各1份，可證
    被告於觀察、勒戒執行完畢釋放後，5年內已再犯毒品危害
    防制條例第10條之罪，本件自應依法追訴處罰。
  (五)上開(二)至(四)證據，足以佐證被告首開自白與事實相符。
三、論罪科刑之理由：
  (一)按海洛因、安非他命分屬毒品危害防制條例第2條第2項第1
    款、第2款所定之第一級、第二級毒品。故被告甲○○所為
    ，係犯毒品危害防制條例第10條第1項、第2項之施用第一級
    、第二級毒品罪。
  (二)被告持有第一級毒品海洛因、第二級毒品安非他命之低度行
    為，為施用第一級、第二級毒品之高度行為所吸收，不另論
    處。
  (三)被告所犯施用第一級、第二級毒品罪，犯意各別，行為互殊
    ，應予分論併罰。
  (四)被告於81年間因懲治盜匪條例案件，經法院判處有期徒刑8
    年確定，於84年11月8日假釋出監，嗣經法院撤銷假釋執行
    殘餘刑期4年9月22日，並於92年5月23日假釋出監，刑期至
    94年8月12日屆滿，以已執行論，此有臺灣高等法院被告前
    案紀錄表1份在卷可參，其於5年以內分別故意再犯本件有期
    徒刑以上之罪，應各依刑法第47條第1項規定，論以累犯，
    並加重其刑。
  (五)審酌被告有竊盜、懲治盜匪條例、槍砲彈藥刀械管制條例、
    公共危險、毒品危害防制條例之犯罪前科，此有臺灣高等法
    院被告前案紀錄表1份在卷可參，素行不佳，且前經觀察、
    勒戒後，仍分別再犯本罪，顯見其對於毒品之依賴性甚高，
    有予較長期間隔離社會之必要，與被告施用毒品足以造成神
    經方面損害，並容易引起財產、暴力方面犯罪，及被告犯罪
    後坦承犯行，態度良好等一切情狀，分別量處如主文所示之
    刑，並定其應執行之刑。
  (六)扣案之第二級毒品安非他命1包（驗餘淨重0.0658公克），
    及內裝該安非他命之夾鏈袋1個，因附著有安非他命成分，
    業已無法析離，均應依毒品危害防制條例第18條第1項前段
    規定，諭知沒收銷燬。
四、適用之法律：
  (一)程序法方面：刑事訴訟法第273條之1第1項、第299條第1項
    前段、第310條之2。
  (二)實體法方面：毒品危害防制條例第10條第1項、第2項、第18
    條第1項前段，刑法第11條前段、第51條第5款、第47條第1
    項。
本案經檢察官黃正綱到庭執行職務。
中    華    民    國    98    年    2     月    24    日
                  刑事第三庭    法  官  蘇錦秀
以上正本證明與原本無異。
如不服本判決應於收受送達後10日內向本院提出上訴書狀，並應
敘述具體理由；其未敘述上述理由者，應於上訴期間屆滿後二十
日內向本院補提理由書（均須按他造當事人之人數附繕本）「切
勿逕送上級法院」。
                                書記官  劉晨輝
中    華    民    國    98    年    2    月    24    日
附錄本案論罪科刑法條：
★毒品危害防制條例第10條：
施用第1級毒品者，處6月以上5年以下有期徒刑。
施用第2級毒品者，處3年以下有期徒刑。


司法院資訊處製作；財團法人民間司法改革基金會備份。
